---
title: "Solucion Ejercicio. Análisis exploratorio de datos"
author: "Miguel Muñoz Blat"
output: html_document
date: "2023-10-11"
---

Considera los conjuntos de datos mammals del paquete **MASS** y **Animals2** del paquete robustbase.

+ Mira la las características de ambos conjuntos usando la ayuda.

```{r}
library(MASS)
library(robustbase)
data('mammals')
data('Animals2')
```

+ Usa las funciones dim, head, tail, str para una primera visión de los conjuntos de datos.

```{r}
x <- mammals
dim(x)
head(x)
tail(x)
str(x)

x <- Animals2
dim(x)
head(x)
tail(x)
str(x)
```


+ Muestra los nombres de las filas y las columnas (rownames, colnames)

```{r}
colnames(mammals)
rownames(mammals)
colnames(Animals2)
rownames(Animals2)
```

+ Usa la función intersect y almacena en la variable commonAnimals los aminales que aparezcan en ambos conjuntos

```{r}
commonAnimals <- intersect(rownames(mammals),rownames(Animals2))
```

+ Usa setdiff para averiguar qué animales no están en ambos conjuntos. ¿Cuántos son ?. ¿Qué tipo de animales son?
+ Determina las diferencia entre los animales que no aparecen en ambos conjuntos.